ja: 食洗機の付属品タイプ: カトラリーバスケット; 水切りラック; グラスホルダー; 取り付けキット; キックプレート; マット; パネル; ラック棚; ラックホイール; リンスエイドキャップ; スプレーアームガード; カトラリーバスケット; ワイングラスクリップ; その他
cs: Typ příslušenství k myčce nádobí: Košík na příbory; Stojan na nádobí; Držák na sklenice; Instalační sada; Sokl; Podložka; Panel; Dolní koš; Kolečko dolního koše; Víčko zásobníku leštidla; Chránič ostřikovacího ramene; Košík na příbory; Držák sklenic; Jiné
fr: Type d’accessoire pour lave-vaisselle: Panier à couverts; Égouttoir; Support à verres; Kit d’installation; Plinthe; Tapis; Panel; Étagère de panier; Roulette de panier; Bouchon de liquide de rinçage; Protection du bras de pulvérisation; Panier à ustensiles; Clip à verre à vin; Autre
zh-TW: 洗碗機配件類型: 餐具籃; 碗碟架; 玻璃支架; 安裝工具包; 腳踢板; 墊子; 面板; 餐具架; 餐具架輪; 助洗劑蓋; 噴射水臂護罩; 用品籃; 酒杯夾; 其他
de: Typ des Geschirrspülerzubehörs: Besteckkorb; Geschirrständer; Glashalter; Installationsset; Sockelblende; Matte; Panel; Einlegeboden; Einlegeboden-Rad; Klarspülerkappe; Spritzarmschutz; Geschirrspülkorb für Besteck; Weinglasclip; Sonstiges
nb: Type oppvaskmaskintilbehør: Bestikkkurv; Tallerkenstativ; Glassholder; Installasjonssett; Sparkeplate; Matte; Panel; Reolhylle; Reolhjul; Skyllemiddellokk; Spylearmbeskyttelse; Bestikkkurv; Vinglassklips; Annet
th: ประเภทอุปกรณ์เสริมเครื่องล้างจาน: ตะกร้าใส่ช้อนส้อม; ชั้นวางจาน; ที่วางแก้ว; ชุดประกอบติดตั้ง; แผ่นปิดฐาน; เสื่อ; ทรงเหลี่ยม; ชั้นวางแบบตะแกรง; ล้อเลื่อนชั้นวาง; ฝาปิดช่องเติมน้ำยาแวววาว; ฝาครอบป้องกันแขนพ่นน้ำ; ตะกร้าใส่ช้อนส้อม; คลิปหนีบแก้วไวน์; อื่นๆ
bg-BG: Тип аксесоар за съдомиялна машина: Кошница за прибори за хранене; Сушилник за съдове; Стойки за чаши; Комплект за монтаж; Преден панел; Подложка; Панел; Рафт; Колело за рафт; Предпазител за разпръскващото рамо; Предпазител за пръскащо рамо; Кошница за прибори; Щипка за чаша за вино; Друго
vi: Loại phụ kiện máy rửa chén: Giỏ đựng dao kéo; Kệ úp chén; Giá đỡ ly; Bộ dụng cụ lắp đặt; Tấm chắn chân máy; Thảm; Tấm ốp; Giá đỡ trong ngăn kéo; Bánh xe của giá đỡ; Nắp ngăn nước trợ xả; Tấm bảo vệ tay phun; Giỏ đựng dụng cụ bếp; Kẹp giữ ly rượu vang; Khác
sk-SK: Typ príslušenstva pre umývačku riadu: Košík na príbor; Stojan na riad; Držiak na sklo; Inštalačná súprava; Krycí panel; Podložka; Panel; Regálová polica; Koliesko na koši; Uzáver priehradky na leštidlo; Kryt rozstrekovacieho ramena; Košík na riad; Spona na pohár na víno; Iné
es: Tipo de accesorio para lavavajillas: Cesta para cubiertos; Estante para platos; Portavasos; Kit de instalación; Placa de protección; Colchoneta; Panel; Estante de rejilla; Rueda de rejilla; Tapa del abrillantador; Protector del brazo rociador; Cesta para cubiertos; Clip para copas de vino; Otros
da: Opvaskemaskinetilbehør: Bestikkurv; Opvaskestativer; Glasholder; Installationssæt; Sparkeplade; Måtte; Panel; Hylde; Hyldehjul; Skyllemiddelhætte; Spulearmsbeskyttelse; Bestikkurv; Vinglasklemme; Andet
ko: 식기세척기 액세서리 유형: 수저통; 식기 건조대; 유리잔 홀더; 설치 키트; 킥 플레이트; 매트; 패널; 랙 선반; 랙 휠; 린스 투입구 뚜껑; 스프레이 암 지지대; 식기 바구니; 와인잔 클립; 기타
el: Τύπος αξεσουάρ πλυντηρίου πιάτων: Καλάθι με μαχαιροπίρουνα; Καλάθι πιάτων; Θήκη ποτηριών; Κιτ εγκατάστασης; Κάλυμμα βάσης; Στρωματάκι; Πρόσοψη; Ράφι καλαθιού; Ροδάκι καλαθιού; Καπάκι θήκης γυαλιστικού; Προστατευτικό βραχίονα ψεκασμού; Καλάθι μαχαιροπίρουνων; Κλιπ στήριξης ποτηριών κρασιού; Άλλο
lt-LT: Indaplovės priedo tipas: Stalo įrankių krepšelis; Indų lentyna; Stiklinės laikiklis; Montavimo rinkinys; Spyrio plokštė; Kilimėlis; Panelė; Stelažas-lentyna; Stelažo ratas; Skalavimo priemonės dangtelis; Purškimo svirties apsauga; Įrankių krepšelis; Vyno taurės spaustukas; Kita
it: Tipo di accessorio per lavastoviglie: Cestino per posate; Scolapiatti; Portabicchieri; Kit di installazione; Piastra di protezione; Tappetino; Pannello; Ripiano scolapiatti; Ruota scolapiatti; Tappo del brillantante; Protezione del braccio irroratore; Cestino per utensili; Clip per bicchieri da vino; Altro
pl: Typ akcesorium do zmywarki: Kosz na sztućce; Stojak na naczynia; Uchwyt na kieliszki; Zestaw montażowy; Panel dolny; Mata; Panel; Półka do kosza; Kółko kosza; Nakładka na dozownik nabłyszczacza; Osłona ramienia spryskującego; Kosz na przybory; Klips na kieliszki do wina; Pozostałe
pt-PT: Tipo de acessório para máquina de lavar louça: Cesto de talheres; Escorredor da louça; Suporte de copos; Kit de instalação; Placa de proteção; Tapete; Painel; Prateleira de suporte; Roda de suporte; Tampa do abrilhantador; Protetor de braço de pulverização; Cesto para utensílios; Clipe para copo de vinho; Outro
ru: Тип аксессуара для посудомоечной машины: Корзина для столовых приборов; Полка для посуды; Подстаканник; Монтажный комплект; Защитная пластина; Коврик; Панель; Полка корзины; Колесико корзины; Крышка ополаскивателя; Защита распылителя; Корзина для столовых приборов; Зажим для винного бокала; Другое
hu: Mosogatógép tartozék típusa: Evőeszközkosár; Edénykosár; Üvegtartó; Szerelőkészlet; Védőlemez; Alátét; Előlap; Állványpolc; Állványkerék; Öblítőszerkupak; Szórókarvédő; Evőeszközkosár; Borospohárcsipesz; Egyéb
ro-RO: Tip de accesoriu pentru mașina de spălat vase: Coș de tacâmuri; Suport de vase; Suport pentru pahare; Kit de instalare; Placă de protecție; Saltea; Panou; Raft pentru coș; Roată pentru coș; Capac pentru agent de clătire; Protecție pentru brațul de pulverizare; Coș pentru ustensile; Clemă pentru pahar de vin; Altele
zh-CN: 洗碗机配件类型: 餐具篮; 碗架; 玻璃杯架; 安装套件; 踢脚板; 垫子; 面板; 搁架层; 搁架滚轮; 漂洗剂盖; 喷臂护罩; 餐具篮; 酒杯夹; 其他
fi: Astianpesukoneen lisävarusteen tyyppi: Ruokailuvälinekori; Astiateline; Lasinpidike; Asennuspakkaus; Helmalevy; Matto; Paneeli; Kori; Korin pyörä; Huuhtelukirkasteen korkki; Suihkuvarren suojus; Ruokailuvälinekori; Viinilasin pidike; Muu
tr: Bulaşık makinesi aksesuar tipi: Çatal bıçak sepeti; Bulaşık rafı; Bardak tutucu; Kurulum kiti; Alt panel; Mat; Panel; Raf bölmesi; Raf tekerleği; Parlatıcı kapağı; Sprey kol koruyucusu; Bulaşık sepeti; Şarap kadehi klipsi; Diğer
en: Dishwasher accessory type: Cutlery basket; Dish rack; Glass holder; Installation kit; Kick plate; Mat; Panel; Rack shelf; Rack wheel; Rinse aid cap; Spray arm guard; Utensil basket; Wine glass clip; Other
nl: Type vaatwasseraccessoire: Bestekmand; Bordenrek; Glazenhouder; Installatieset; Stootplaat; Mat; Paneel; Rekplank; Korfwiel; Spoelmiddeldop; Spuitarmbeschermer; Bestekmand; Wijnglasclip; Overig
sl-SI: Vrsta dodatka za pomivalni stroj: Košarica za jedilni pribor; Stojalo za sušenje posode; Držalo za steklo; Komplet za namestitev; Plošča za udarce; Blazina; Panela; Polica za regale; Rebrasto kolo; Pokrovček za sredstvo za lesk; Zaščita razpršilne ročice; Košara za pribor; Sponka za vinski kozarec; Druga
hr-HR: Vrsta dodatka za perilicu posuđa: Košara za pribor za jelo; Stalak za suđe; Držač za čaše; Komplet za ugradnju; Donja zaštitna ploča; Prostirka; Panel; Polica košare; Kotač za košaru; Poklopac sredstva za ispiranje; Zaštita prskalice; Košara za kuhinjski pribor; Držač za čaše za vino; Ostalo
sv: Typ av diskmaskinstillbehör: Bestickkorg; Diskställ; Glashållare; Installationskit; Sparkplatta; Matta; Panel; Hyllställ; Hyllställshjul; Sköljmedelslock; Spolarmsskydd; Bestickkorg; Vinglasklämma; Övrigt
pt-BR: Tipo de acessório para lava-louças: Cesto de talheres; Escorredor de louça; Suporte de copos; Kit de instalação; Placa de proteção; Tapete; Painel; Prateleira de cesto; Roda de cesto; Tampa do enxaguante; Protetor do braço aspersor; Cesto para utensílios; Clipe para taça de vinho; Outro